臺灣板橋地方法院刑事判決　　　　　　　 96年度訴字第897號
公　訴　人　臺灣板橋地方法院檢察署檢察官
被　　　告　甲○○
　　　　　　　　　　現另案在台灣台北監獄台北分監執行中
上列被告因違反毒品危害防制條例案件，經檢察官提起公訴（96
年度毒偵字第1133號），嗣因被告於本院準備程序中就被訴事實
暨為有罪之陳述，本院告知被告簡式審判程序之旨，並聽取當事
人之意見後，由本院合議庭裁定改由受命法官獨任依簡式審判程
序進行，判決如下：
    主  文
甲○○施用第一級毒品，累犯，處有期徒刑壹年。又施用第二級
毒品，累犯，處有期徒刑伍月。應執行有期徒刑壹年肆月。
    事  實
一、甲○○前於民國83年間，因違反修正前麻醉藥品管理條例案
    件，經臺灣士林地方法院於84年5 月4 日，以84年度易字第
    51號判決，判處有期徒刑5 月，如易科罰金，以銀元300 元
    折算1 日，上訴後經臺灣高等法院於84年11月21日，以84年
    度上易字第3695號判決上訴駁回確定。又於84年間，因違反
    肅清煙毒條例案件，經本院於84年6 月28日以84年度訴字第
    1188號判決，判處有期徒刑4 年確定。上開二案經定其應執
    行刑，應執行有期徒刑4 年2 月，入監服刑後，於87年3 月
    4 日縮短刑期假釋出監（原假釋縮刑期滿日為88年10月19日
    ），嗣經撤銷前開假釋確定，應執行殘刑1 年7 月15日，於
    91 年1月16日縮短刑期執行完畢（於本件構成累犯）。嗣於
    93年間，因違反毒品危害防制條例案件，經本院於93年10月
    14日以93年度訴字第1615號判決，判處有期徒刑10月確定。
    復於95年間，因違反毒品危害防制條例案件，經本院於95年
    8 月25日以95年度訴字第2109號判決，判處有期徒刑11 月
    確定，上開二案經裁定更定執行刑，應執行有期徒刑1 年8
    月（現在監執行中，於本件不構成累犯）。其間，甲○○前
    因施用毒品案件，經依台灣士林地方法院於88年1 月25日，
    以88年度毒聲字第10號裁定送勒戒處所觀察、勒戒後，認無
    繼續施用毒品之傾向，於88年3 月19日執行完畢釋放出所，
    業經臺灣板橋地方法院檢察署檢察官於88年3 月29日，以87
    年度偵字第9755號處分不起訴確定。嗣於93年間，因施用毒
    品案件，經本院於93年6 月28日，以93年度毒聲字第1098號
    裁定送勒戒處所觀察、勒戒後，於93年8 月13日因毒品危害
    防制條例修正而出所。又於95年間，因施用毒品案件，經本
    院於95年3 月15日，以95年度毒聲字第535 號裁定送勒戒處
    所觀察、勒戒後，於95年6 月29日因無繼續施用毒品傾向而
    執行完畢出所。詎甲○○仍未悔悟，於上開觀察勒戒執行完
    畢5 年內，基於施用第一級毒品及第二級毒品之犯意，於96
    年1 月4 日16時30分許為警查獲後採尿前回溯26小時、96小
    時內之某時，在臺北縣板橋市○○路○ 段5 號20樓之1住處
　　，以毒品海洛因摻水後置入針筒注射身體之方式，施用第一
  　級毒品海洛因，另以玻璃球內放置毒品安非他命粉末燒烤吸
　　取煙氣之方式，施用第二級毒品安非他命。嗣於96年1 月4
  　日16時30分許，在臺北市○○區○○路4段261 號前為警查
　　獲，並經採集其尿液送驗後得悉上情。
二、案經臺北市政府警察局萬華分局報請臺灣板橋地方法院檢察
    署檢察官偵查起訴。
    理  由
一、按除被告所犯為死刑、無期徒刑、最輕本刑為3 年以上有期
    徒刑之罪或高等法院管轄第一審案件者外，於第一次審判期
    日前之準備程序進行中，被告先就被訴事實為有罪之陳述時
    ，審判長得告知被告簡式審判程序之旨，並聽取當事人、代
    理人、辯護人及輔佐人之意見後，裁定進行簡式審判程序，
    刑事訴訟法第273 條之1 第1 項定有明文。經核本件被告甲
    ○○所犯係死刑、無期徒刑、最輕本刑為3 年以上有期徒刑
    以外之罪，其於準備程序中就被訴及併案之事實為有罪陳述
    ，經法官告知簡式審判程序之旨，並聽取公訴人、被告之意
    見後，本院爰依首揭規定，合議裁定由受命法官獨任進行簡
　　式審判程序，合先敘明。
二、上揭犯罪事實，業據被告甲○○於本院訊問時坦承不諱。且
    被告於96年1 月4 日為警查獲後，經採尿送驗，呈鴉片類及
    安非他命類陽性反應，有臺灣尖端先進生技醫藥股份有限公
    司96年1 月12日濫用藥物尿液檢驗報告、台北市政府警察局
    偵辦毒品案件尿液檢體委驗單各1 份附卷為憑，堪認被告之
　　自白屬實。而被告於95年間，因施用毒品案件，經本院於95
  　年3 月15日，以95年度毒聲字第535 號裁定送勒戒處所觀察
    、勒戒後，於95年6 月29日因無繼續施用毒品傾向而執行完
    畢出所，有臺灣高等法院被告前案紀錄表1 份在卷為憑，可
　　證被告於上開觀察勒戒處分執行完畢後之5 年以內，再犯本
　　件施用毒品罪行明確，應依法論科。
三、查海洛因及安非他命，分屬於毒品危害防制條例第2 條第2
    項第1、2 款所規定之第一、二級毒品，核被告甲○○所為
　　，係犯毒品危害防制條例第10條第1 項、第2 項之施用第一
  　級、第二級毒品罪。被告施用前、後持有第一級毒品、第二
    級毒品之犯行，分別為其施用第一級、第二級毒品之高度行
    為所吸收，均不另論罪。又被告所犯上開2 罪，犯意各別、
　　行為互殊，應分論併罰。爰審酌被告施用毒品，足以戕害其
  　身心，滋生其他犯罪，惡化治安，嚴重損及公益，且被告前
    前有多次施用毒品前科，且曾經觀察勒戒完畢，竟再為本件
    施用毒品犯行，顯見其不思悔改，自制力亦顯不佳；惟另考
    量被告於犯後已坦承犯行，而其施用毒品行為於本質上係屬
　　自我戕害行為，反社會性之程度應屬較低等一切情狀，量處
　　如主文所示之刑，以資懲儆。
據上論斷，應依刑事訴訟法第273 條之1 第1 項、第299 條第1
項前段，毒品危害防制條例第10條第1 項、第2 項，刑法第11條
前段、第47條第1項、第51條第5 款，判決如主文。
本案經檢察官曾文鐘到庭執行職務。
中　　華　　民　　國　　96　　年　　4 　　月　　17　　日
                    刑事第十一庭    法  官  侯志融
以上正本證明與原本無異。
如不服本判決，應於判決送達後10日內，向本院提出上訴狀。
                                    書記官  張玉如
中　　華　　民　　國　　96　　年　　4 　　月　　17　　日
附錄本案論罪科刑所用法條全文
毒品危害防制條例第10條
施用第一級毒品者，處六月以上五年以下有期徒刑。
施用第二級毒品者，處三年以下有期徒刑。
